en: Canned albacore in olive oil
es: Bonito del Norte en aceite de oliva
fr: Thon germon à l'huile d'olive, Thon blanc à l'huile d'olive
hr: Konzervirani albacore u maslinovom ulju

en: Albacore steamed under pressure
fr: Thon germon cuit à la vapeur sous pression, Thon blanc cuit à la vapeur sous pression
zh: 高压蒸制长鳍金枪鱼

en: Tropical tunas
de: Tropische Thunfische
es: Atún tropical
fi: trooppiset tonnikalat
fr: Thons tropicaux
hr: Tropske tune
it: Tonni tropicali
nl: Tropische tonijn

en: Yellowfin tunas
de: Gelbflossen-Thuns
es: Atún claro, Atún de aleta amarilla
fi: Keltaevätonnikalat
fr: Thons albacore, Thon albacore, thon à nageoires jaunes, Thons jaunes, Thon jaune
hr: Žutoperajne tune
it: Tonno pinna gialla
ja: キハダマグロ
la: Thunnus albacares
nl: Geelvintonijn

en: Yellowfin tuna loin
fr: Longe de thon albacore

en: Frozen yellowfin tuna loin
fr: Longe de thon albacore surgelée

en: Skipjack tuna
de: Echter Bonito
fr: thons listao, bonite à ventre rayé, listao
hr: Skipjack tuna
ja: カツオ
la: Katsuwonus pelamis
nl: Echte bonito, Bonito, Skipjack, Skipjacktonijn

en: Bigeye tunas
de: Großaugen-Thun
fr: Thon obèse, Bigeye tuna
hr: Velikooke tune
ja: メバチ
la: Thunnus obesus
nl: Grootoogtonijn

en: Bass
de: Barsche, Barsch
fr: Bars
hr: Bas
ja: バス
nl: Baars

en: Bass fillets, Bass fillet
fr: Filets de bar, Filet de bar

en: American bass
fr: Bar rayé, Bar d'Amérique
zh: 美洲鲈鱼

en: Atlantic bass
fr: Bar, Loup de l'Atlantique

en: European bass
fr: Bar commun, Loup

en: Frozen European bass
fr: Bar commun surgelé, Loup surgelé

en: Wild mediterranean bass
fr: Bar commun sauvage, Loup de Méditerranée sauvage

en: farmed Mediterranean bass
fr: Bar commun d'élevage, Loup de Méditerranée d'élevage

en: Spotted wolffish
fr: Loup tacheté

en: Pollocks
de: Seelachse, Seelachs
fi: lyyraturskat
fr: Colins
hr: Pollocks
it: Merlano
nl: Heek

en: Breams
de: Doraden, Dorade
fr: Dorades, daurades
hr: Deverike
nl: Brasem

en: Seabreams, sea breams
fr: Brèmes de mer